【裁判字號】    90,易,2456
【裁判日期】    900926
【裁判案由】    竊盜
【裁判全文】
臺灣高雄地方法院刑事判決                          九十年度易字第二四五六號
    公  訴  人  臺灣高雄地方法院檢察署檢察官
    被      告  甲○○
右列被告因竊盜案件，經檢察官聲請簡易判決處刑（九十年度偵字第二一九○號），
及移送併辦（九十年度偵字第六九五九號），本院高雄簡易庭認不宜以簡易判決處刑
，簽移本院依通常程序審理，本院判決如左：
    主  文
甲○○連續竊盜，累犯，處拘役貳拾日，如易科罰金，以參佰元折算壹日。
    事  實
一、甲○○前曾於民國八十五年間因竊盜案件，經台灣高雄地方法院判處有期徒刑八
    月確定，於八十七年三月二十三日執行完畢，仍不知悔改。甲○○復意圖為自己
    不法之所有，基於竊盜之概括犯意，先於九十年一月十五日下午十時二十分許，
    在高雄市前鎮區○○○路六八八號「金銀島購物中心」內，竊取該店所陳列販售
    之瞬間膠乙包（六瓶裝），價值新台幣（下同）六十五元，將之藏置於其夾克之
    口袋內，未結帳即步出收銀台，為該店安管人員發覺查獲，並報警處理，而自其
    身上扣得瞬間膠乙包（六瓶裝）。復於九十年四月八日下午九時三十分許，在高
    雄市三民區○○○路二號「順發電腦」內，竊取該店所陳列販售之三用電表乙個
    ，價值二百二十一元，將之藏置於其長褲口袋內，未結帳即步出收銀台，因該店
    收銀台出口處之警報器響起，始為店員黃澎中發覺，而報警查獲，並自其口袋內
    扣得三用電表乙個。
二、案經高雄市政府警察局前鎮分局移送台灣高雄地方法院檢察署檢察官偵查起訴。
    理  由
一、訊據被告甲○○固坦認確分別於右揭時、地，前去各該店內欲購買瞬間膠乙包及
    三用電表乙個，均未結帳之事實不諱，惟矢口否認有何竊盜犯行，辯稱：於九十
    年一月十五日下午十時二十分許，因伊鞋子壞了，所以前去上址「金銀島購物中
    心」內，欲購買瞬間膠來修理，而在該店櫃台向店員借會員卡後，欲結帳時，可
    能因伊另購買雞蛋，而伊以手拿在一起，該店店員僅結帳雞蛋之款項，未對瞬間
    膠結帳，他們即稱伊竊盜，又於九十年四月八日下午九時三十分許，因為修理電
    視，前去上址「順發電腦」內欲購買三用電表，伊有拿錢要結帳，但店員即稱伊
    竊盜，當時伊並未走出結帳櫃台，該店之警報器亦未響起云云。然查：
  (一)右揭於九十年一月十五日竊盜之事實，業據證人即「金銀島購物中心」店員王朝
    正於警訊及偵查時證述甚詳，其證稱：於九十年一月十五日下午十時二十分許，
    被告先將店內所陳列販售之瞬間膠乙包拿在手上，走到食品區快到收銀處時，伊
    見被告將該瞬間膠乙包放進其夾克口袋內，未結帳走出結帳台後，伊即通知安管
    人員，而在被告口袋內查獲該瞬間膠乙包等語，並有贓物認領保管收據乙紙附卷
    可稽。又被告於警訊及本院審理時供述：在「金銀島購物中心」內，伊係在結帳
    台附近，將該瞬間膠乙包，放入伊口袋內，而伊與店員並不認識，亦無嫌隙等語
    ；是苟如被告所言，其購買雞蛋及瞬間膠欲結帳時，因雞蛋擋住瞬間膠而未結帳
    ，則被告即已有欲結清所購買物品款項之行為，且該店店員與被告亦無任何嫌隙
    ，衡情豈會僅因店員自己之疏忽，即稱被告竊盜，並報警處理？且被告既稱已在
    收銀台附近將該瞬間膠置放在其口袋內，焉會又稱因雞蛋擋住瞬間膠而未結帳？
    從而，被告所辯上情，應屬事後卸責之詞，不足採信。是被告此部分之竊盜犯行
    ，事證明確，應堪認定。
  (二)右揭於九十年四月八日竊盜之事實，業據證人即「順發電腦」店員黃澎中於警訊
    時證述甚詳，其證陳：於九十年四月八日下午九時三十分許，被告未結帳經過收
    銀台，走出防盜門時，防盜警報器響起，伊即追出攔住被告，請被告再走一次防
    盜門，將口袋東西拿出，被告不肯，所以伊才報警，警方在被告身上起出店內所
    販售之三用電表乙個等語，並有贓物領結乙紙在卷可稽。又被告於警訊時供稱：
    於九十年四月八日下午九時三十分許，在上址「順發電腦」內，伊竊取三用電表
    乙個，未付帳即通過收銀台，而被發現，該三用電表係藏在褲子內等語。且苟如
    被告所言，其在該店結帳櫃台有欲結帳，則被告即已欲結帳，而該店店員與被告
    亦無任何嫌隙，豈會即稱被告竊盜，並報警處理？是被告事後翻異前詞，辯稱上
    情，顯係事後卸責之詞，不足採信。從而，被告上開竊盜犯行，事證明確，亦堪
    認定。
  (三)雖被告曾於八十六年間因精神方面疾病，前去高雄市立凱旋醫院就診，有該醫院
    八十六年七月十九日八十六高市凱醫醫字三○九九號函在卷可按，惟查被告均知
    將物品藏置於其口袋內，而為上開竊盜犯行，已如前述，並於警訊及偵、審時，
    均能詳細陳述案發之經過，且均能為自己為適當之辯解，足見被告於行為當時精
    神狀態良好，並無精神耗弱或心神喪失之情形甚明，附此敘明。
二、核被告甲○○所為，係犯刑法第三百二十條第一項之普通竊盜罪。被告先後二次
    竊盜犯行，時間緊接，觸犯構成要件相同之罪名，顯係基於概括犯意反覆為之，
    應依連續犯之規定論以一罪，並加重其刑。公訴意旨雖未論及被告於九十年四月
    八日之竊盜犯行，惟此部分與前揭論罪科刑部分係屬連續犯之裁判上一罪關係，
    本院自得併予審究，附此說明。又被告曾因竊盜案件，經台灣高雄地方法院判處
    有期徒刑八月確定，於八十七年三月二十三日執行完畢，有台灣高雄地方法院檢
    察署刑案資料查註紀錄表及台灣高等法院被告全國前案紀錄表可按，其於有期徒
    刑執行完畢後五年以內再犯有期徒刑以上之罪，為累犯，依法遞加重其刑。爰審
    酌被告之品行，竟貪圖小利而為本件犯行，犯罪之手段、所得之財物非鉅，及犯
    後態度等一切情狀，量處如主文所示之刑，並諭知易科罰金之折算標準，以資懲
    儆。
據上論斷，應依刑事訴訟法第二百九十九條第一項前段，刑法第五十六條、第三百二
十條第一項、第四十一條第一項、第四十七條，罰金罰鍰提高標準條例第一條前段、
第二條，判決如主文。
本案經檢察官姜麗儒到庭執行職務。
中    華      民      國      九十    年      九    月      二十六    日
                                  臺灣高雄地方法院刑事第六庭
                                      法  官   洪榮家
右為正本，係照原本作成。
如不服本判決，應於送達後十日內，向本院提出上訴狀。
                                      書記官    陳寰瑛
中      華      民      國      九十    年      九    月      二十六    日
附錄本案論罪科刑法條全文：
刑法第三百二十條第一項：
  意圖為自己或第三人不法之所有，而竊取他人之動產者，為竊盜罪，處五年以下有
  期徒刑、拘役或五百元以下罰金。


司法院資訊處製作；財團法人民間司法改革基金會備份。
